臺灣臺南地方法院刑事判決　　　　　　　　　　　　　九十三年度訴字第九三六號
　　公　訴　人　臺灣臺南地方法院檢察署檢察官
　　被　　　告　丙○○
　　指定辯護人　乙○○
右列被告因違反槍砲彈藥刀械管制條例案件，經檢察官提起公訴（九十三年度偵字第
七一四四、七一四六號），本院判決如左：
    主    文
丙○○共同未經許可，製造可發射子彈具有殺傷力之改造手槍未遂，處有期徒刑年
貳月，併科罰金新臺幣萬元，罰金如易服勞役，以新臺幣玖佰元即銀元佰元折算
壹日。又共同未經許可，製造子彈未遂，處有期徒刑壹年，併科罰金新臺幣貳萬元，
罰金如易服勞役，以新臺幣玖佰元即銀元佰元折算壹日。應執行有期徒刑年捌月
，併科罰金新臺幣肆萬元，罰金如易服勞役，以新臺幣玖佰元即銀元佰元折算壹日
。
扣案如附表一、二所示之物均沒收。
    事    實
一、丙○○與谷慧晏（業經臺灣南投地方法判處有期徒刑年陸月，併科罰金新臺幣
    肆萬元確定）明知可發射金屬或子彈具有殺傷力之各式槍砲，為槍砲彈藥刀械管
    制條例所管制之物品，未經許可，不得製造、持有。詎其二人竟基於共同製造可
    發射子彈具有殺傷力改造手槍之犯意聯絡及共同製造具殺傷力子彈之犯意聯絡，
    由丙○○先於民國八十九年六月初某日凌晨某時許，在臺中縣太平市○○路三九
    八巷六之一號，交付其所持有如附表一編號一至十六之物予谷慧晏，嗣丙○○又
    於同年月十九日凌晨一時許，接續在上址將其所持有附表一編號十七不具殺傷力
    之大型左輪手槍一把（含轉輪一個，槍管尚未貫通），交付予谷慧晏以便製造具
    殺傷力之改造手槍及子彈。
二、嗣谷慧晏隨即基於上開共同製造具有殺傷力改造手槍之犯意，於八十九年六月二
    十日凌晨四時許，在上址以其所有如附表二編號一至六所示之工具，先將上開大
    型左輪手槍之轉輪及槍管貫通以便再進一步將該槍枝組裝成得以發射子彈具有殺
    傷力之槍枝，惟尚未製造完成；而谷慧晏另基於上開共同製造子彈之犯意，於同
    年月二十一日凌晨，在同一地點利用前開工具，將上開丙○○所交付附表一編號
    十之「銅條」改造成彈頭，俾供丙○○將來裝填火藥、成為子彈後使用，惟亦尚
    未製造完成子彈。嗣於同年月二十二日二十一時許，谷慧晏在上址為警持搜索票
    查獲，並扣得如附表一、二所示之物，始循線查知上情。
三、案經南投縣警察局南投分局報告臺灣臺南地方法院檢察署檢察官偵查起訴。
    理    由
一、右揭事實，業據被告丙○○於本院審理時坦承不諱，核與共犯谷慧晏於檢察官偵
    查中，及臺灣南投地方法院審理時所供相符（分見臺灣雲林地方法院檢察署八十
    九年度偵字第四九二五號卷第十五頁背、臺灣南投地方法院檢察署八十九年度偵
    字第二一六○號卷第十一頁背面、第五十一頁、臺灣南投地方法院八十九年度訴
    字第二九一號卷第九頁、第七十四頁），並有如附表一、二所示之物扣案，及照
    片三張（見臺灣南投地方法院檢察署八十九年度偵字第二一六○號卷第四九頁、
    八十九年度偵字第三二六九號卷第二三頁））可資佐證。又附表一編號一之掌心
    雷手槍一支，經送內政部警政署刑事警察局鑑定，鑑定結果為：送鑑掌心雷手槍
    壹支（槍枝管制編號：0000000000號），認係仿德林吉雙管手槍製造
    之金屬玩具手槍車通槍管阻鐵改造而成，槍身與槍管連接處已斷裂且欠缺擊錘，
    無法擊發子彈使用，認不具殺傷力，有該局八十九年七月四日刑鑑字第八五一五
    八號鑑驗通知書一紙（見臺灣南投地方法院檢察署八十九年度偵字第二一六○號
    卷第四二頁）可佐，足認被告所交付予共犯谷慧晏附表一編號一之掌心雷手槍並
    不具殺傷力；另附表一編號八、十七之之左輪手槍及彈頭，亦經送內政部警政署
    刑事警察局鑑定，鑑定結果以：送鑑手槍壹支，認係仿ＳＭＩＴＨ＆ＷＥＳＳＯ
    Ｎ廠轉輪手槍製造之金屬玩具槍（獲案槍枝管制編號0000000000），
    具金屬車造之土造轉輪，惟欠缺轉輪軸臂不能組合，其槍管為實心，依現狀認不
    具殺傷力；若將手槍槍管車通並加裝轉輪軸臂將轉輪與槍身組合成結構完整之改
    造手槍，則認可供擊發子彈具殺傷力；送鑑彈頭係金屬車造之土造彈頭，認須與
    金屬彈殼組合並加裝底火及火藥始有具備殺傷力之可能，此有該局八十九年十二
    月二十七日（八九）刑鑑字第一九六一七七號函（見臺灣南投地方法院八十九年
    度訴字第二九一號卷第六五頁）在卷可憑，是依該鑑定結果認扣案之左輪手槍、
    彈頭欠缺部分零件及槍枝未組裝完成，依現狀認不具殺傷力，惟若補具上述欠缺
    之零件並加以組裝完成，仍足以使具有殺傷力，故本件有關附表一編號十七之手
    槍及附表一編號八之彈頭自應認其經改造完成後始具有殺傷力，惟該槍枝及彈頭
    依現狀既尚未具殺傷力，被告與共犯谷慧晏共同製造槍、彈之行為應屬製造未遂
    。綜上各情相互勾稽，被告自白經核與事實相符，堪可採信，被告確有未經許可
    而製造槍、彈等犯行無訛，本件事證已臻明確，其犯行洵堪認定。
二、另被告於本院審理時雖辯稱：附表一所示之物，其係一次全部交付予共犯谷慧晏
    云云。惟查，被告確係於八十九年六月初某日及同年十九日分別交付附表一編號
    一至十六及編號十七之物予共犯谷慧晏，亦據被告於檢察官偵查中及臺灣南投地
    法院審理時，以證人身分具結供證明確，亦核與共犯谷慧晏供承相符（分見臺灣
    雲林地方法院檢察署八十九年度偵字第四九二五號卷第十五頁背、臺灣南投地方
    法院檢察署八十九年度偵字第二一六○號卷第十一頁背面、第五十一頁、臺灣南
    投地方法院八十九年度訴字第二九一號卷第九頁、第七十四頁），是被告確有二
    次之交付行為無訛。惟查被告雖於八十九年六月初某日及同年十九日，分別交付
    附表一編號一至十六及編號十七之物予共犯谷慧晏，因其第二次之交付附表一編
    號十七之「左輪手槍一支」之行為，仍係基於單一之製造改造手槍之犯意而為，
    僅應評價為一次之共同製造改造手槍之犯行，其二次之交付行為並無連續犯、牽
    連犯或數罪之關係，併此敘明。
三、核被告丙○○所為，係犯槍砲彈藥刀械管制條例第十一條第五項、第一項之未經
    許可製造可發射子彈具有殺傷力之手槍未遂罪及同條例第十二條第五項、第一項
    之未經許可製造子彈未遂罪。又被告與共犯谷慧晏就上揭犯行，有犯意聯絡及行
    為分擔，均應論以共同正犯。被告所犯上開二罪間，犯意各別，構成要件不同，
    應分論併罰。被告已著手於改造手槍、子彈之行為之實施，惟該手槍、子彈均不
    具殺傷力，其製造行為均屬未遂，均應依刑法第二十六條前段之規定減輕其刑。
    爰審酌被告犯罪之動機、目的、且係主動提供附表一所示之物予共犯谷慧晏加工
    製造，而其於社會治安因槍枝氾濫而日益惡化之際，嚴重威脅社會治安，然被告
    犯後坦承犯行，犯後態度良好等一切情狀，各量處如主文所示之刑，並定其應執
    行刑，罰金部分並諭知如易服勞役之折算標準，以示懲儆。
四、扣案如附表一所示之物係被告所有，附表二所示之物為共犯谷慧晏所有，均係用
    以供犯本件製造槍、彈所用之物，業據被告自承在卷，均應依刑法第三十八條第
    一項第二款之規定宣告沒收。
五、末按八十六年十一月二十四日修正公佈之槍砲彈藥刀械管制條例第十九條第一項
    規定：「犯第七條、第八條、第十條、第十一條、第十二條第一項至第三項、第
    十三條第一項至第三項之罪，經判處有期徒刑者，應於刑之執行完畢或赦免後，
    令入勞動場所，強制工作，其期間為三年。」此項規定不問對行為人有無預防矯
    治其社會危險性之必要，一律宣付強制工作三年，限制其中不具社會危險性之受
    處分人之身體、自由部分，其所採措施與所欲達成預防矯治之目的及所需程度，
    不合憲法第二十三條所定之比例原則。犯上開條例第十九條所定之罪，不問對行
    為人有無預防矯治其社會危險性之必要，一律宣付強制工作三年之部分，與司法
    院大法官會議釋字第四七一號解釋意旨不符，應自解釋公布之日起不予適用，此
    經司法院大法官會議於八十七年十二月十八日著有釋字第四七一號解釋可參。而
    被告行為後，槍砲彈藥刀械管制條例第十九條業經立法院修正刪除，並於九十年
    十一月十四日公布施行，於同年月十六日生效，比較新舊法結果，以新法較有利
    於被告，依刑法第二條第一項前段之規定，應適用裁判時之法律，自不得併予宣
    告於刑之執行完畢或赦免後，令入勞動場所，強制工作三年，併此敘明。
據上論斷，應依刑事訴訟法第二百九十九條第一項前段，槍砲彈藥刀械管制條例第十
一條第五項、第一項、第十二條第五項、第一項，刑法第二條第一項前段、第十一條
前段、第二十八條、第二十六條前段、第四十二條第二項、第五十一條第五款、第七
款、第三十八條第一項第二款，現行法規所定貨幣單位折算新臺幣條例第二條，判決
如主文。本案經檢察官甲○到庭執行職務。
中    華    民    國      九十三      年      十二      月      八      日
                                  臺灣臺南地方法院刑事第七庭
                                      審判長法官  蘇  義  洲
                                            法官  朱  中  和
                                            法官  徐  文  瑞
右正本證明與原本無異。
如不服本判決應於送達後十日內向本院提出上訴狀。（應附繕本）
                                          書記官  李  珍  瑩
中    華    民    國      九十三      年      十二      月      八      日
附表一
┌──┬──────────┬─────────────────────┐
│編號│品名        │數量                                      │
├──┼──────────┼─────────────────────┤
│一  │仿德林吉雙管手槍之掌│一支 （槍枝管制編號：0000000000 │
│    │心雷手槍            │）                                        │
├──┼──────────┼─────────────────────┤
│二  │槍管                │二支                                      │
├──┼──────────┼─────────────────────┤
│三  │左輪轉輪            │一個                                      │
├──┼──────────┼─────────────────────┤
│四  │槍枝滑套            │一個                                      │
├──┼──────────┼─────────────────────┤
│五  │彈簧                │六個                                      │
├──┼──────────┼─────────────────────┤
│六  │底火                │一盒                │
├──┼──────────┼─────────────────────┤
│七  │火藥                │一盒                                      │
├──┼──────────┼─────────────────────┤
│八  │彈頭                │十五顆                                    │
└──┴──────────┴─────────────────────┘
┌──┬──────────┬─────────────────────┐
│九  │彈殼                │十七顆                                    │
├──┼──────────┼─────────────────────┤
│十  │銅條                │七根                                      │
├──┼──────────┼─────────────────────┤
│十一│彈匣                │一個                                      │
├──┼──────────┼─────────────────────┤
│十二│鐵珠            │一包                                      │
├──┼──────────┼─────────────────────┤
│十三│工業用子彈          │三排                                      │
├──┼──────────┼─────────────────────┤
│十四│鑽頭                │十四個                                    │
├──┼──────────┼─────────────────────┤
│十五│挫刀                │一支                                      │
├──┼──────────┼─────────────────────┤
│十六│扳手                │一支                                      │
├──┼──────────┼─────────────────────┤
│十七│大型左輪手槍（含轉輪│一支（槍枝管制編號：0000000000）│
└──┴──────────┴─────────────────────┘
┌──┬──────────┬─────────────────────┐
│    │一個，槍管尚未貫通，│                    │
│    │不具殺傷力          │                                          │
└──┴──────────┴─────────────────────┘
附表二
┌──┬──────────┬─────────────────────┐
│編號│品名                │數量                                      │
├──┼──────────┼─────────────────────┤
│一  │電鑽                │一支                                      │
├──┼──────────┼─────────────────────┤
│二  │手動夾器            │一座                                      │
├──┼──────────┼─────────────────────┤
│三  │老虎鉗              │一支                                      │
├──┼──────────┼─────────────────────┤
│四  │十字起子            │一支                                      │
├──┼──────────┼─────────────────────┤
│五  │扳手                │一支                                      │
├──┼──────────┼─────────────────────┤
│六  │銼刀                │一支                                      │
└──┴──────────┴─────────────────────┘
附錄法條：
槍砲彈藥刀械管制條例第十一條第一項、第五項
未經許可，製造、販賣或運輸第四條第一項第一款所稱其他可發射金屬或子彈具有殺
傷力之各式槍砲者，處五年以上有期徒刑，併科新臺幣一千萬元以下罰金。
第一項至第三項之未遂犯罰之。
槍砲彈藥刀械管制條例第十二條第一項、第五項
未經許可，製造、販賣或運輸子彈者，處一年以上七年以下有期徒刑，併科新台幣五
百萬元以下罰金。
第一項至第三項之未遂犯罰之。
